【裁判字號】    98,消債更,248
【裁判日期】    990111
【裁判案由】    更生事件
【裁判全文】
臺灣臺北地方法院民事裁定
聲  請  人
即債務人    甲○○
代  理  人  黃仕翰律師
上列當事人聲請消費者債務清理事件，本院裁定如下：
    主      文
債務人甲○○准自中華民國99年1月11日16時起開始更生程序。
命司法事務官進行本件更生程序。
    理      由
一、按法院開始更生程序之裁定，應載明其年、月、日、時，並
    即時發生效力。次按法院裁定開始更生或清算程序後，得命
    司法事務官進行更生或清算程序，必要時得選任律師、會計
    師或其他適當之自然人或法人一人為監督人或管理人。消費
    者債務清理條例第45條第1項、第16條第1項分別定有明文。
二、本件債務人聲請更生之意旨略以：其有不能清償債務情事，
    曾於民國95年7月間依「中華民國銀行公會會員辦理消費金
    融案件無擔保債務協商機制」請求共同協商債務清償方案，
    並協商成立，每月應繳金額新臺幣（下同）40,315元，惟該
    應繳金額實際上遠超過其當時之清償能力，雖多次請求降低
    上開協商條件，但最大債權銀行堅不置理，96年間聲請人尋
    找工作不順遂，雖積極面試，但均獲告知「等候通知」後即
    無下文，債務人長達5個月時間完全無收入，存款用盡後，
    僅依靠債務人配偶儘量加班維持生活開銷，導致96年2月間
    無法償還銀行協商款項，係因不可歸責於己之事由，致履行
    顯有重大困難之情形，另須扶養子女1人，且其無擔保或無
    優先權之債務總額未逾1,200萬元，復未經法院裁定開始清
    算程序或宣告破產，爰向本院聲請更生等語。經查：債務人
    所主張之上開事實，業據提出（及經本院命補正後提出）財
    產及收入狀況說明書一件、債權人清冊一件、協議書一件、
    戶籍謄本一件、財團法人金融聯合徵信中心當事人查詢個人
    資料一件、95年度綜合所得稅各類所得資料清單一件、96年
    度綜合所得稅各類所得資料清單一件、97年度綜合所得稅各
    類所得資料清單一件、財產歸屬資料清單一件、勞工保險卡
    及勞工保險被保險人投保資料表一件、最新房屋租賃契約書
    一件、金融機構存摺二件為證，而債務人聲請前二年之收入
    （含任職於喬信公寓大廈管理維護有限公司、旭陞人資管理
    有限公司、宏威保全股份有限公司之薪資及台灣銀行股份有
    限公司汐止分公司利息）共計574,416元，扣除支出（含租
    金、膳食、教育、醫療、交通費用）共計480,000元，僅餘
    94,416元，尚難支付每月40,315元之協商金額；聲請人當時
    尚以臺灣銀行汐止分行優惠存款支應不足之數，此觀聲請人
    於95年間向最大債權銀行聲請債務協商時所提出之財務資料
    表所載為「-」註記可知，是聲請人陳稱略以：其前依協商
    機制請求共同協商成立之債務清償方案，每月應繳40,315元
    ，實際上遠超過其當時之清償能力，終導致96年2月間無法
    償還銀行協商款項，係因不可歸責於己之事由，致履行顯有
    重大困難之情形等語，即非無據；最大債權銀行中國信託商
    業銀行於98年12月9日具狀表示聲請人無進行更生之必要云
    云，尚無可取。又依債務人所提勞工保險被保險人投保資料
    表所示，債務人96年1月至97年12月共更換4次投保單位，且
    96 年4月至8月間及97年6月至10月間均無投保紀錄，堪認債
    務人所主張其因工作不穩定，致履行有重大困難，具不可歸
    責於己之事由等語，確非虛妄。
三、此外，本件又查無債務人有消費者債務清理條例第6條第3項
    、第8條或第46條各款所定駁回更生聲請之事由存在，本院
    綜合上述各證據資料判斷後，認本件債務人聲請更生，應屬
    有據，爰裁定如主文第一項所示；並依上開規定命司法事務
    官進行本件更生程序，裁定如主文第二項所示。
中    華    民    國    99    年    1     月    11    日
              民事第二十七庭  法      官  張明輝
以上正本係照原本作成
本裁定不得抗告
本裁定已於中華民國99年1月11日16時公告
中    華    民    國    99    年    1     月    11    日
                              書  記  官  吳建元

司法院資訊處製作；財團法人民間司法改革基金會備份。
